最高法院刑事判決　　　　　　一○○年度台上字第四三一二號
上　訴　人　張旭銘
選任辯護人　李靜怡律師
上列上訴人因違反毒品危害防制條例案件，不服台灣高等法院高
雄分院中華民國一００年五月三日第二審判決（九十九年度上訴
字第一五八七號，起訴案號：台灣高雄地方法院檢察署九十八年
度偵字第一七九三六、二０九一九號），提起上訴，本院判決如
下：
    主  文
原判決關於張旭銘部分撤銷，發回台灣高等法院高雄分院。
    理  由
本件原判決維持第一審論處上訴人張旭銘販賣第二級毒品二罪罪
刑（均累犯）之判決，駁回該部分其在第二審之上訴，固非無見
。
惟查：(一)被告之自白，須非出於強暴、脅迫、利誘、詐欺、疲勞
訊問、違法羈押或其他不正方法，且與事實相符者，始得採為科
刑判決之證據，刑事訴訟法第一百五十六條第一項規定甚明。查
上訴人於原審提出之第二審上訴理由狀，已主張第一審於民國九
十九年五月三十一日勘驗通訊監察錄音光碟，上訴人否認該錄音
光碟為其聲音，第一審審判長當場變臉，揚稱：「本件如認有送
鑑定之必要，認鑑定監聽光碟中聲音為被告張旭銘之聲音，被告
張旭銘延滯訴訟之行為及犯後態度，本院合議庭若認被告有公訴
人所起訴之販賣二級毒品之犯行，將作為從重量刑之參考」。致
使上訴人心生畏懼，不敢批逆鱗，旋即承認為其聲音，嗣後乃在
審判中坦承二次販賣犯行，惟原審當庭變臉，怒目凝視上訴人，
並出言以重刑恫嚇，確係真實，可以勘驗審判光碟，第一審以不
正方法延續狀態下所為之供述為證據，顯然採證違法（見原審卷
第一一頁）。而第一審九十九年五月三十一日之審判筆錄，確有
上揭審判長諭知並緊接上訴人起稱：「我承認那是我的聲音」之
記載（見第一審卷第一九五頁）；上訴人之前述主張，似非全屬
無稽。倘上訴人之自白果係由於脅迫之結果，則不問其自白內容
是否確與事實相符，因其非係適法之證據，即不得採為判決之基
礎。乃原審對此未予調查明確，亦未說明無須調查之理由，即以
上訴人於第一審之自白，作為認定上訴人有罪之部分證據，尚有
未合。(二)無期徒刑不得加重，為刑法第六十五條第一項所明定。
原判決認定上訴人所犯修正前毒品危害防制條例第四條第二項之
販賣第二級毒品罪，其法定本刑為無期徒刑或七年以上有期徒刑
，得併科新台幣七百萬元以下罰金。原審依累犯之規定加重其刑
時，未將無期徒刑部分除外，併予加重（見原判決第十八頁倒數
第八至第四行），亦有適用法則不當之違誤。以上或為上訴意旨
所指摘，或為本院得依職權調查之事項，應認原判決該部分有撤
銷發回更審之原因。
據上論結，應依刑事訴訟法第三百九十七條、第四百零一條，判
決如主文。
中    華    民    國  一○○  年    八    月    四    日
                      最高法院刑事第八庭
                          審判長法官  石  木  欽  
                                法官  洪  佳  濱  
                                法官  段  景  榕  
                                法官  周  煙  平  
                                法官  何  菁  莪  
本件正本證明與原本無異
                                      書  記  官  
中    華    民    國  一○○  年    八    月    八    日
                                                      Ｅ